# 求助陈版：处置子公司的合并报表问题

提问人：TH78TH 时间：2018-01-15 08:08:24
举例：（ 1 ）A公司 2010 年设立子公司B公司、C公司，持股比例分别为100%、80%； （ 2 ）B公司 2011 年设立子公司D公司，B公司持有D公司70%，其他外部股东持有D公司30%股权； （ 3 ） 2015 年末，C公司受让D公司其他外部股东所持D公司的25%股权（假如受让价格为 100 万，C相应享有D公司净资产份额为 30 万），C公司个别报表中对D公司具有重大影响并按权益法核算。 至此，集团内股权架构如下：A持有B 100%；A持有C 80%；B持有D 70%；C持有D 25%； （ 4 ） 2015 年A公司合并报表中， 抵销C公司对D公司股权投资时，将C公司增持D公司少数股权作为权益性交易，相关差额（100-30）*80%=56万冲减了A公司合并报表的资本公积； （ 5 ） 2017 年，A公司将持有B公司的股权按B公司合并报表中归母权益的金额全部对外转让（但A公司对C公司持股比例、C公司对D公司持股比例均未发生变化，C公司仍权益法核算对D的投资），A公司合并范围不再包括B、D公司； （ 6 ）假设上述公司除相关股权整合外，无任何经营，利润表数据均为零；并假设C公司 2015 年受让D公司25%股权的公允价值在 2017 年A公司处置B公司股权时为 120 万元； 问题： 2017 年A公司合并报表中确认 72 万的投资收益是否正确，如不正确，应怎样处理？（A转让B时系按持续计算的净资产份额作价，无股权转让投资收益。从A公司合并报表角度，C公司所持D公司25%股权按公允价值 120 万计量，相关差额（120-30）*80%=72万元计入合并报表投资收益，原 2015 年冲减合并报表资本公积 56 万仍保持不变。即： 2017 年A公司合并报表中确认投资收益 72 万元， 2017 年末合并报表中的资本公积余额与 2015 年末、 2016 年末的资本公积余额相同。）

回答人：chenyiwei
基本赞同你的理解。 2017 年内处置B公司股权，相当于同时处置D公司，但对继续持有的D公司25%股权需按公允价值重新计量。同时对前期收购少数股权的权益性交易形成的资本公积在合并报表层面继续保留。